# 联合营穿透持股过程中的投资收益计算问题

提问人：hbwgh 时间：2021-05-17 13:52:34
陈版好：实务中遇到如下问题，A公司持有B公司30%股权，B公司持有C公司30%股权（实际层级还可能更复杂），B和C都是联合营公司，请问A公司如何确认对B公司、C公司的投资收益？是按照穿透还是层层归集的方式？谢谢

回答人：chenyiwei
建议采用层层归集的方式，即B首先对C进行权益法核算，A再按照调整后的B的报表对B进行权益法核算。